---
title: "projet_ocde"
author: "ali-lionel-test"
date: '2023-04-06'
output: 
  pdf_document:
    latex_engine: xelatex
sansfont: Arial
fig_crop: false
toc: false
classoption: landscape
fontsize: 14pt
geometry: margin=0.5in
header-includes:
- \usepackage{booktabs}
---

```{r setup, include=FALSE}
knitr::opts_chunk$set(echo = TRUE, fig.align = 'center')
library("dplyr")
library("tidyverse")
library("ggplot2")
library("kableExtra")
library("modelsummary")
library("ggrepel")
```

```{r importation des données}
ocde <- read.csv("~/Downloads/ocde.csv", sep=";")
attach(ocde)

```

Lors de ce projet nous allons etudier les pays membrer de l'OCDE  tous les deux annees entre 1975 et 1981 inclus.
L'objective de notre anlyse sera de presente les donné de manierre claire et prices dans l'espoire d'identifier des modéles dans nos donnees. Et pour ce faire nous avons prevue dans premiere temps d'effectue une serie statistique 
<div align="center"> OCDE  </div> 
## Présentation des données
```{r Présentation des données ,echo=FALSE}
library("knitr")
variable  = names(ocde)
df.var = data.frame(variable)  

df.des = data.frame(c("Revenu par tranche de revenus",
                    "Revenu par unité de consommation",
                    "Nombre de personnes",
                    "Nombre d’adultes",
                    "Cotisation au titre du complément de police de type 1",
                    "Cotisation au titre du complément de police de type 2",
                    "Cotisation au titre du complément de police de type 3",
                    "Montant des dommages pour les sinistres de type 1",
                    "Montant des dommages pour les sinistres de type 2",
                    "Montant des dommages pour les sinistres de type 3",
                    "Nombre de sinistres antérieurs couverts par l’assurance",
                    "Nombre de sinistres antérieurs couverts par l’assurance",
                    "Nombre de sinistres antérieurs couverts par l’assurance"
))


names(df.des) = "Description"
names(df.var) ="variables"
table = df.var %>%  add_column(df.des)
table



```


```


## Nos données 


```{r tableau, echo=FALSE}

```

Note that the `echo = FALSE` parameter was added to the code chunk to prevent printing of the R code that generated the plot.
