---
title: "projet_ocde"
author: "ali-lionel-deux"
date: '2023-04-06'
output: 
  pdf_document:
    latex_engine: xelatex
sansfont: Arial
fig_crop: false
toc: false
classoption: landscape
fontsize: 14pt
geometry: margin=0.5in
header-includes:
- \usepackage{booktabs}
---

```{r setup, include=FALSE}
knitr::opts_chunk$set(echo = TRUE, fig.align = 'center')
library("dplyr")
library("tidyverse")
library("ggplot2")
library("kableExtra")
library("modelsummary")
library("ggrepel")
```

```{r importation des données}
ocde <- read.csv("~/Downloads/ocde.csv", sep=";")
attach(ocde)

```

Lors de ce projet nous allons etudier les pays membrer de l'OCDE  tous les deux annees entre 1975 et 1981 inclus.
L'objective de notre anlyse sera de presente les donné de manierre claire et prices dans l'espoire d'identifier des modéles dans nos donnees. Et pour ce faire nous avons prevue dans premiere temps d'effectue une serie statistiquen des capicite  
<div align="center"> OCDE  </div> 
## Présentation des données
```{r Présentation des données ,echo=FALSE}
library("knitr")
variable  = names(ocde)
df.var = data.frame(variable)  

df.des = data.frame(c(
  "Noms de chaque pays membre",
  "taux brut de natalité, exprimé en pour mille",
                    "taux de chômage, exprimé en pour mille",
                    "pourcentage d’actifs dans le secteur primaire, exprimé en pour mille",
                    "pourcentage d’actifs dans le secteur secondaire, exprimé en pour mille",
                    "produit intérieur brut (par habitant)",
                    "formation brute de capital fixe (par habitant)",
                    "hausse des prix",
                    "recettes courantes (par habitant)",
                    "mortalité infantile, exprimée en pour mille",
                    "consommation de protéines animales (par habitant)",
                    "consommation d’énergie (par habitant)",
                    "4 années différentes"
))


names(df.des) = "Description"
names(df.var) ="variables"
table = df.var %>%  add_column(df.des)

knitr::kable(table,
              caption = 'Fig 1 Tableau des variables',
  booktabs = TRUE, valign = 't'
) 

ocde75 = ocde %>% 
  filter(Annee == "75")
ocde75

```


## Nos données 


```{r tableau, echo=FALSE}

```

Note that the `echo = FALSE` parameter was added to the code chunk to prevent printing of the R code that generated the plot.
